---
title: "iNext+bird"
output:
  html_document: default
  pdf_document: default
---
Biologia Quantitativa 2020/2
Nicole Araújo - 170112110
Paola Freitas - 170122492

O que é o iNEXT?

“iNEXT” significa INterpolação/EXTrapolação
É um pacote que foca em três medidas de números Hill
(medidas de diversidade de espécies), de ordem q:

1- riqueza de espécies (q=0),  
2- diversidade de Shannon (q=1)
3-diversidade Simpson (q=2).

Basicamente o que ele faz é prover funções simples que plotam
as curvas de rarefação e extrapolação das amostras.

Para cada medida de diversidade o iNEXT usa a amostra observada de 
abundância ou dados de ocorrência (amostra de referência) para computar
estimativas de diversidade e intervalos de confiança de 95% para dois
tipos de rarefação e extrapolação (R/E): sample-size-based e coverage-based.

Para mais detalhes veja a explicação do pacote: ”A Quick Introduction 
to iNEXT via Examples”
```{r}
vignette ("Introduction","iNEXT")
```

Instale e importe os pacotes iNEXT e ggplot2
```{r}
install.packages("iNEXT", repos = "http://cran.us.r-project.org")
library(iNEXT)
library(ggplot2)
```

Vamos testar os comandos com o pacote bird
Esse pacote é um dataframe com 41 espécies em dois locais de amostragem: norte e sul
```{r}
data("bird")
summary(bird) #ou
bird #ou
str(bird) 
```
O str é uma alternativa ao summary (significa str-ucture); 
te dá informações sobre o objeto que está sendo analisado.


iNEXT é a função principal do pacote, responsável por fazer a interpolação
e extrapolação dos números de Hill
```{r}
speciesrichness <-iNEXT(bird, q=0, datatype="abundance") 
shannon <-iNEXT(bird, q=1, datatype="abundance") 
simpson <-iNEXT(bird, q=2, datatype="abundance") 
```
O primeiro argumento dessa função é uma matriz, um data frame ou uma lista (neste caso um dataframe)
O segundo argumento especifíca a ordem do Hill number
Os tipos de dados no argumento de datatype podem ser: “abundance”, “incidence_raw” or “incidence_freq”.


Para o cálculo de assíntotas estimadas:
```{r}
ChaoRichness (bird, datatype = "abundance", conf = 0.95) #q=0
ChaoShannon (bird, datatype = "abundance", conf = 0.95) #q=1
ChaoSimpson (bird, datatype = "abundance", conf = 0.95) #q=2
```

Aqui, estamos gerando 3 tipos de curvas em cada Chunk:
1- sample-size-based R/E curve 
2- Sample completeness curve
3- Coverage-based R/E curve 
Argumentos:
"facet.var"pode separar os gráficos por "site" ou "order"
O argumento grey quando verdadeiro plota gráficos em preto e branco, outros argumentos
também podem ser usados para mudar o display: xlim(), ylim (), theme() and theme_bw()

PARA Q=0, riqueza de espécies
```{r}
ggiNEXT(speciesrichness, type=1, se=TRUE, facet.var="none", color.var="site", grey=FALSE)
ggiNEXT(speciesrichness, type=2, se=TRUE, facet.var="none", color.var="site", grey=FALSE)
ggiNEXT(speciesrichness, type=3, se=TRUE, facet.var="none", color.var="site", grey=FALSE)
```

PARA Q=1, diversidade Shannon
```{r}
ggiNEXT(shannon, type=1, se=TRUE, facet.var="none", color.var="site", grey=FALSE)
ggiNEXT(shannon, type=2, se=TRUE, facet.var="none", color.var="site", grey=FALSE)
ggiNEXT(shannon, type=3, se=TRUE, facet.var="none", color.var="site", grey=FALSE)
```

PARA Q=2, diversidade Simpson
```{r}
ggiNEXT(simpson, type=1, se=TRUE, facet.var="none", color.var="site", grey=FALSE)
ggiNEXT(simpson, type=2, se=TRUE, facet.var="none", color.var="site", grey=FALSE)
ggiNEXT(simpson, type=3, se=TRUE, facet.var="none", color.var="site", grey=FALSE)
```

Para plotar q=0,1,2 em um mesmo gráfico, dividido por locais ("site"):
```{r}
out <- iNEXT(bird, q=c(0, 1, 2), datatype="abundance", endpoint=500)
ggiNEXT(out, type=1, facet.var="site")
``` 

Certo! Agora, para usar os dados das listas de Mackinnon:  importamos o csv data exportados de uma planilha (Excel) usando a função
“read_csv” ou File-> Import Dataset
